# 请教陈版关于新三板股份支付的会计处理

提问人：嫂嫂自重 时间：2018-06-05 22:49:13
上市公司客户拟收购某新三板的大部分股权以谋求控股地位 该三板标的在 18 年实施过增资，增资对象包括原在册股东、核心员工以及引入的战略投资者 标的公司的定增定价依据为 17 年年报的每股净资产作为 18 年股票发行的依据，价格大约为一股 5 元钱 上市公司拟收购的价格为一股 15 元向原控股股东收购 一、那么项目组拟的股份支付范围 一般情况下，因为在册股东比较集中，且都担任董监高，所以认为以每股净资产发行不属于股份支付范畴 引入的战略投资者如果排除了为企业非在册核心员工代持的情况后，也认为不属于股份支付的范畴 只有核心员工，未获得之前的股份，以此作为本次发行按股份支付处理的范围。 二、股份支付的价格 该公司为制造业领域，虽然三板挂牌，但是挂牌期间只有一笔交易（不具有关联关系）且距离股份支付日时间较长价格低于上市公司收购价格，因此没有参考意义。 能否根据窗口指导意见，认为15-5=10元就是股份支付的每股公允价格？（收购距离增发时间在 6 个月之内）

回答人：chenyiwei
1 、对于非控股股东和核心员工，不能仅仅依据其原先是否持有标的公司股份来判断是否构成股份支付，而要看此次低价增资时原股东的增资比例是否与其原持股比例一致。对超出原持股比例获得的股份应作为股份支付处理。 2 、可以。